【裁判字號】    90,上訴,3452
【裁判日期】    901228
【裁判案由】    偽造文書等
【裁判全文】
臺灣高等法院刑事判決                            九十年度上訴字第三四五二號
    上  訴  人  臺灣板橋地方法院檢察署檢察官
    上  訴  人
    即  被  告  丙○○
右上訴人因被告竊盜等案件，不服臺灣板橋地方法院九十年度訴字第七三九號中華民
國九十年七月十一日第一審判決（起訴案號：臺灣板橋地方法院檢察署九十年度偵字
第一七八七號、併辦案號：九十年度偵字第三八六號）提起上訴，本院判決如左：
    主      文
上訴駁回。
    事      實
一、丙○○基於意圖為自己不法所有之概括犯意，利用居民白天不在住家之機會，連
    續多次於附表所示之時間、地點，攜帶其所有客觀上具有危險性足為兇器使用之
    彎曲鐵管及連接桿各乙支，將住宅鐵門上之鐵欄杆撬彎、撬斷或拔除後，伸手打
    開大門而侵入住宅竊盜（毀損及侵入住宅部分未據告訴），其中附表編號九部分
    則是攜帶上開工具翻牆進入庭院，並以現場拾得足供為兇器使用之螺絲起子撬壞
    開啟窗戶後侵入行竊（毀損及侵入住宅部分亦未據告訴），被害人及被竊財物詳
    如附表所載。丙○○得手後，將竊得之贓物或透過在雜誌上刊登廣告之方式銷售
    ，或是持至當舖典當，所得供己花用。另又基於意圖為自己不法之所有及行使偽
    造私文書之概括犯意，於八十九年十二月四日十五時四十一分許，持上揭竊得之
    癸○○中國信託信用卡一張，先至位於臺北市○○○路○段一號之吉甫國際股份
    有限公司，購買價值新台幣（下同）一千八百八十元之皮鞋乙雙，於結帳時將上
    開信用卡交付收款人員，佯為真正持卡人而使用，並在收款人員所交付一式二聯
    屬私文書性質之簽帳單第一聯持卡人姓名欄上偽簽「癸○○」之署押一枚（同時
    複寫「癸○○」之署押一枚於第二聯），以為「持卡人同意依照信用卡使用約定
    ，一經使用或訂購物品均應按所示之全部金額，付款予發卡銀行」用意之證明，
    並交還結帳人員而行使該簽帳單簽帳購物，使該結帳人員陷於錯誤，而將丙○○
    選購之物品及簽帳單第一聯交付丙○○收取，中國信託銀行亦誤認其即為信用卡
    持卡人而代為墊付簽帳款，足以生損害於真正持卡人癸○○、吉甫國際股份有限
    公司及發卡之中國信託銀行；同日又至位於臺北縣永和市○○路六一四號之吉泰
    電器通訊行及位於同縣市○○路○段七十八之一號之十全電話百貨行，分別持所
    竊得癸○○所有之上開中國信託信用卡及癸○○所有之合作金庫信用卡，以相同
    手法分別冒用信用卡並偽造癸○○署名之簽單，購買價值一萬元及九千九百元之
    ＮＯＫＩＡ八二一Ｏ型行動電話各乙具，使上開行號之收款人員陷於錯誤，分別
    交付丙○○所購買之商品，足生損害於癸○○、上開行號及中國信託銀行與合作
    金庫。另其又基於意圖為自己不法所有之概括犯意，自八十九年十二月十六日起
    ，連續多次在臺北市區等地，將上揭竊自臺北縣中和市○○路三八九巷六之一號
    乙○○住處之台灣大哥大股份有限公司（下稱台灣大哥大公司）行動電話ＳＩＭ
    卡乙張（行動電話門號為：Ｚ000000000號，序號為：0000000
    00000000號），插入上揭竊自台北縣中和市○○路○段二巷三十五號三
    樓壬○○住處之行動電話內，以上開行動電話門號撥號啟動其序號及內碼，向臺
    灣大哥大公司傳送無線電磁訊號，隱瞞其非合法使用人之事實，要求臺灣大哥大
    公司提供通話服務，使該公司行動電話機房誤以為係該行動電話門號租用人乙○○所使用，而許以通話，並將使用電話費記錄在乙○○帳目上，其藉此取得使用
    行動電話通信免付費之不法利益（確實通話時數不詳）。嗣於九十年一月七日二
    十三時五十分，為警循線在台北市○○○路二十巷十一弄五號查獲，並扣得彎曲
    鐵管、連接管各乙支及如附表所示已尋獲發還之物。
二、案經臺北市政府警察局、臺北市政府警察局士林分局移送臺灣板橋地方法院檢察
    署檢察官偵查起訴及移送併案審理。
    理      由
一、訊之被告丙○○對於右揭犯罪事實，除辯稱如附表編號九部分所竊得之現金為一
    萬元而非二萬元外，餘皆自白不諱。(一)其中關於被告自白如附表（編號一至十）
    所戴之竊盜行為，核與被害人子○○、宋佳臻、辛○○、己○○、陳文土、癸○○、甲○○、戊○○、石玉攻、乙○○、庚○○、丁○○等人於警詢及原審指述
    被害情節相符（見臺灣板橋地方法院檢察署九十年偵字第一七八七號卷第七六至
    七七頁、原審卷第六五頁反面至第六六頁、台灣板橋地方法院檢察署九十年偵字
    第一七八七號卷第七二至七五頁、臺灣板橋地方法院檢察署九十年偵字第一七八
    七號卷第二０至二一頁、一八至一九頁、原審卷第四五頁、臺灣板橋地方法院檢
    察署九十年度偵字第一七八七號卷第五五至五六頁、台灣士林地方法院檢察署九
    十年偵字第三八六號卷第四二頁、台灣板橋地方法院檢察署九十年偵字第一七八
    七號卷第五三至五四頁、七八頁至七九頁、台灣士林地方法院檢察署九十年偵字
    第三八六號卷第七頁、台灣板橋地方法院檢察署九十年偵字第一七八七號卷第七
    一頁）。被害人庚○○之門鎖於被告行竊時遭破壞，亦經證人即保全人員汪立忠
    於警詢證述屬實（見台灣士林地方法院檢察署九十年偵字第三八六號卷第十一頁
    至十二頁）。此外，並有失竊報告三紙（見台灣板橋地方法院檢察署九十年偵字
    第一七八七號卷第二五至二六頁、八五頁）、受理刑事案件報案三聯單七紙（見
    台灣板橋地方法院檢察署九十年偵字第一七八七號卷第二九至三０頁、五九頁、
    八六頁、八八頁至八九頁、台灣士林地方法院檢察署九十年偵字第三八六號卷第
    四五頁）、九十年一月八日於被告丙○○住處現場蒐證照片二紙（見台灣板橋地
    方法院檢察署九十年偵字第一七八七號卷第九０頁）、贓證物品清單二紙（見台
    灣板橋地方法院檢察署九十年偵字第一七八七號卷第九一至九二頁）、贓物認領
    保管單十一紙（見台灣板橋地方法院檢察署九十年偵字第一七八七號卷第二二至
    二四頁、五七至五八頁、八０至八四頁、台灣士林地方法院檢察署九十年偵字第
    三八六號卷第四三頁）、被害人丁○○住宅鐵門修復工程估價單（見原審卷第八
    一頁）、被害人丁○○被竊財物寶石保證書（見原審卷第八二頁至八三頁）等附
    卷，及被告行竊時所攜帶之彎曲鐵管暨連接管各乙支扣案可資佐證。另外，被告
    自白將竊得財物透過在雜誌上刊登廣告方式銷售，或持至當舖典當等情，有宏典
    當舖當票一紙（見台灣板橋地方法院檢察署九十年偵字第一七八七號卷第二八頁
    ）可資佐證．堪信被告前開有關竊盜之自白應與事實相符。至被告雖供稱自被害
    人庚○○宅竊得之現款僅有一萬元云云，然被害人庚○○確實遭竊現金二萬元，
    此經其於八十九年十二月十九日及二十日先後二次警詢中指述一致明確，而被告
    於行竊次日即八十九年十二月十九日晚間，已將該次竊得所有之現款及物品自行
    歸還被害人庚○○，此亦經被害人庚○○及被告均陳明在卷，是被害人庚○○當
    無誇大受損程度之必要，其所為之指述可認為實在，被告所稱竊取之現金為一萬
    元等語，應與事實不符。又扣案被告行竊時所攜帶並使用之彎曲鐵管及連接桿各
    乙支，均為金屬材質，質地沈重，長度均約為三十公分，此經原審當庭堪驗明確
    ，此有勘驗筆錄可稽（見原審卷第九七頁）。另被告行竊庚○○住宅時在現場拾
    得用以撬開窗戶之螺絲起子乙支雖末扣案，然螺絲起子均為金屬製成，一端為把
    手，另一端則為一字或十字之尖銳形狀，此為眾所週知之事實，是如以上開彎曲
    鐵管、連接桿及螺絲起子攻擊人體，客觀上均能以造成相當之傷害，故上開工具
    皆足作為兇器使用。(二)關於被告自白其於八十九年十二月四日持竊得之癸○○中
    國信託信用卡一張至位於臺北市○○○路○段一號之吉甫國際股份有限公司，購
    買皮鞋乙雙，又於同日持前揭竊得之癸○○中國信託信用卡至位於臺北縣永和市
    ○○路六一四號之亞泰電器通訊行，購買手機乙具，於結帳時佯為真正持卡人而
    將前揭信用卡交付收款人員使用等惰，核與證人即被害人癸○○於警詢中之證述
    相符（見台灣板橋地方法院檢察署九十年偵字第一七八七號卷第十八至十九頁）
    ，並有中國信託信用卡消費明細暨收費收執表一紙在卷可稽（見原審卷第五七頁
    ），堪認被告丙○○此部份自白與事實相符。(三)關於被告自白其於八十九年十二
    月四日持竊得之癸○○合作金庫信用卡一張至台北縣永和市○○路○段七十八之
    一號之十全電話百貨行，購買手機乙具，於結帳時佯為真正持卡人而將前揭信用
    卡交付收款人員使用等情，亦與證人即被害人癸○○於警詢中之證述相符（見台
    灣板橋地方法院檢察署九十年偵字第一七八七號卷第十八至十九頁），並有十全
    電話百貨銷貨單、合作金庫銀行信用卡消費明細帳單各一紙在卷可稽（見台灣板
    橋地方法院檢察署九十年偵字第一七八七號卷第三二頁、原審卷第五八頁），堪
    認被告丙○○此部份自白與事實相符。再者信用卡係簽帳交易之憑證，簽帳單則
    為簽帳消費同意特約商店請款之憑據，是以被告冒簽「癸○○」署名而偽造簽帳
    單，並持以行使，自足生損害於社會交易秩序、真正持卡人癸○○、發卡銀行中
    國信託銀行及合作金庫，及特約商店吉甫國際股份有限公司、吉泰電器通訊行及
    十全電話百貨行；而信用卡為信用交易工具，經發卡銀行為相當之徵信後製發，
    非持卡人本人不得使用，被告佯為真正持卡人而憑以簽帳消費，使特約商店人員
    誤信其為真正持卡人而在進行刷卡簽單程序後將物品交付予被告，自為施用詐術
    使人陷於錯誤而交付物品。(四)關於被告自白從八十九年十二月十六日起，連續多
    次在臺北市區等地，將竊自臺北縣中和市○○路三八九巷六之一號乙○○住處之
    台灣大哥大公司行動電話ＳＩＭ卡乙張（行動電話門號為：000000000
    0號、序號：000000000000000號），插入竊自台北縣中和市○○路○段二巷三十五號三樓壬○○住處之行動電話內，以上開行動電話門號撥號
    啟動其序號及內碼，向臺灣大哥大公司傳送無線電磁訊號，使該公司行動電話機
    房誤以為係該行動電話門號租用人乙○○所使用，而許以通話，並將使用電話費
    記錄在乙○○帳目上，藉此取得使用行動電話通信免付費之不法利益等情，核與
    證人即被害人乙○○、壬○○之證述相符（見台灣板橋地方法院檢察署九十年偵
    字第一七八七號卷第二一頁、七八頁反面、原審卷第九五頁），並有查獲之摩托
    羅拉行動電話乙具（序號：000000000000000號）、台灣大哥大
    行動電話ＳＩＭ卡乙張（行動電話門號為：0000000000號）、壬○○
    行動電話序號一紙、電話通聯紀錄一紙可稽（見原審卷第三五頁、三七頁至三八
    頁），堪認被告丙○○此部份自白與事實相符。(五)綜上所述，本件事證明確，被
    告犯行堪予認定。
二、按持信用卡交易，基本上於財團法人聯合信用卡處理中心（下稱信用卡中心）不
    依契約給付持卡人所消費之帳款予特約商店時，持卡人對於特約商店仍直接負有
    給付價金義務，從而持信用卡交易與通常之買賣並無差異，僅在價金給付後由發
    卡銀行經由信用卡中心代為付帳，而發卡銀行經由信用卡中心給付特約商店價金
    時，則就事後之權利關係發生變動，亦即由持卡人對於發卡銀行負擔給付價金債
    務而已，是持卡人與特約商店間之交易，乃係以信任關係為基礎的信用販賣契約
    ，倘持卡人並無支付價金之意思或能力，向特約商店提示信用卡消費，係屬對特
    約商店店員施行詐欺；次按持信用卡交易後，店員交付予持卡人簽名之簽帳單係
    一式二聯，其中第一聯由持卡人簽名後（同時複寫第二聯），即由商店店員交持
    卡人收執，係表明持卡人同意依照信用卡使用約定，一經使用或訂購物品均應按
    所示之全部金額，付款予發卡銀行，故持卡人於該簽帳單簽名之用意，係對所簽
    之金額負責之意，故為私文書，而其中第二聯則由持卡人提出交付予商店留存為
    請款憑據。核被告所為，係犯刑法第三百二十一條第一項第二款、第三款之毀壞
    （原判決誤為毀越）門扇攜帶兇器竊盜罪（如附表編號一、二、三、四、五、六
    、七、八、十部分）、同法第三百二十一條第二款、第三款之毀壞逾越安全設備
    攜帶兇器竊盜罪（如附表編號九部分）、同法第三百三十九條第一項之詐欺取財
    罪（冒用信用卡購物部分）、同法第二百十六條、第二百十條之行使偽造私文書
    罪（偽造簽帳單行使部分）及電信法第五十六條第一項以無線方式盜用他人電信
    設備通信罪（盜用竊得之行動電話卡ＳＩＭ卡部分）。被告在簽帳單上偽造署押
    之行為，屬偽造私文書之階段行為，而偽造私文書之低度行為復為行使之高度行
    為所吸收，不另論罪；而電信法第五十六條第一項以無線方式盜用他人電信設備
    通信罪之處罰詐得免繳電信通信費用之不法利益規定，乃刑法詐欺得利罪之特別
    法，依特別法優於普通法之原則，自毋庸再論以刑法詐欺得利罪，公訴意旨認此
    部分應成立詐欺得利罪，容有誤會，其起訴法條應予變更。被告先後多次竊盜、
    詐欺及偽造文書及盜用他人電信設備通信之犯行，均時間緊接，方法相同，各觸
    犯構成要件相同之罪，顯俱係基於概括之犯意為之，乃連續犯，應分別依刑法第
    五十六條之規定各從一重處斷（其中竊盜部分應論以財物損失最大情節較重之附
    表編號七毀壞門扇攜帶兇器竊盜罪），並加重其刑。而被告行竊被害人庚○○財
    物部分雖未經起訴，然與前開其他經起訴之竊盜部分有連續犯之裁判上一罪關係
    ，為起訴效力之所及，本院依法應併予審判。又被告所犯行使偽造文書、詐欺取
    財及盜用他人電信設備通信罪等，俱為其犯竊盜罪行竊後使用贓物所為，是以其
    所犯上開各罪間，有方法結果之牽連犯關係，應依刑法第五十五條之規定，從較
    重之毀壞（原判決誤為毀越）門扇攜帶兇器竊盜罪論處。原審同此認定，依電信
    法第五十六條第一項、刑法第五十六條、第三百二十一條第一項第二款、第三款
    、第二百十六條、第二百十條、第三百三十九條第一項、第五十五條、第三十八
    條第一項第二款、第三款、第二百十九條之規定，並審酌被告除施用毒品受觀察
    勒戒外，並無犯罪前科，有臺灣高等法院檢察署刑案紀錄簡覆表在卷可參，素行
    非劣，而住宅係屬人民安憩私密之處，被告其以侵入住宅等之方式行竊，足以造
    成民眾日常生活之恐懼，製造社會之不安甚鉅，且行竊次數多達十次，竊得之物
    品甚夥，所造成被害人之損害亦非輕微，而被告竊盜信用卡及行動電話ＳＩＭ卡
    後又為冒用，擴大被害人受損之程度，尤應嚴懲，然其在偵審中能坦認犯行，歸
    還部分竊得之財物，並與部分被害人達成和解，有被告提出之和解書附卷可稽，
    犯後態度尚非不佳等一切情狀，量處有期徒刑一年六月。扣案彎曲鐵管及連接管
    各乙支為被告所有供本件犯罪所用之物，業經被告陳明在卷，原判決依刑法第三
    十八條第一項第二款之規定宣告沒收；另被告三次冒名持卡簽帳消費取得之簽帳
    單顧客收執聯（即第一聯）三張，為被告因本件犯罪所得之物，雖未扣案，然不
    能證明業已滅失，原判決依刑法第三十八條第一項第三款之規定諭知沒收；而所
    偽造之簽帳單商戶存根聯（即第二聯）三張及顧客收執聯三張其上偽造之「癸○○」署名共六枚，原判決均依刑法第二百十九條規定宣告沒收，至於簽帳單商戶
    存根聯本身已據被告提交與特約商店，非被告所有，固毋庸宣告沒收，原判決亦
    予明，其認事、用法及量刑均無不當。被告上訴意旨認原審判決量刑過重，請
    求改判予以緩刑云云，並無理由；公訴人循被害人甲○○聲請上訴意旨認原判決
    量刑過輕云云，亦無理由，均予以駁回。
據上論斷，應依刑事訴訟法第三百六十八條，判決如主文。
本案經檢察官彭坤業到庭執行職務。
中      華      民      國     九十     年     十二     月    二十八    日
                        臺灣高等法院刑事第八庭
                                  審判長法  官  陳  祐  治
                                        法  官  楊  炳  禎
                                        法  官  沈  宜  生
右正本證明與原本無異。
如不服本判決應於收受送達後十日內向本院提出上訴書狀，其未敘述上訴之理由者並
得於提起上訴後十日內向本院補提理由書（均須按他造當事人之人數附繕本）。
                                        書記官  楊  翠  明
中      華      民      國    九十一    年      一      月      二      日
附錄  本判決論罪科刑法條
刑法第三百二十一條
犯竊盜罪而有左列情形之一者，處六月以上五年以下有期徒刑：
一、於夜間侵入住宅或有人居住之建築物、船艦或隱匿其內而犯之者。
二、毀越門扇、牆垣或其他安全設備而犯之者。
三、攜帶兇器而犯之者。
四、結夥三人以上而犯之者。
五、乘火災、水災或其他災害之際而犯之者。
六、在車站或埠頭而犯之者。
前項之未遂犯罰之。
刑法第二百十條
偽造、變造私文書，足以生損害於公眾或他人者，處五年以下有期徒刑。
刑法第二百十六條
行使第二百十條至第二百十五條之文書者，依偽造、變造文書或登載不實事項或使登
載不實事項之規定處斷。
刑法第三百三十九條
意圖為自己或第三人不法之所有，以詐術使人將本人或第三人之物交付者，處五年以
下有期徒刑、拘役或科或併科一千元以下罰金。
以前項方法得財產上不法之利益或使第三人得之者亦同。
前二項之未遂犯罰之。
電信法第五十六條
意圖為自己或第三人不法之利益，以有線、無線或其他電磁方式，盜接或盜用他人電
信設備或通信者，處五年以下有期徒刑，拘役或科或併科新臺幣十五萬元以下罰金。
意圖供自己或第三人盜接或盜用他人電信設備通信，而製造、變造或輸入電信器材者
，處一年以上七年以下有期徒刑，得併科新臺幣三百萬元以下罰金。意圖供第三人盜
接或盜用他人電信設備通信，而販賣、轉讓、出租或出借電信器材者，亦同。
意圖供自己或第三年犯罪之用而持有前項之電信器材者，處三年以下有期徒刑，得併
科新臺幣五十萬元以下罰金。
第一項及第二項之未遂犯罰之。
附表：
┌──┬─────┬──────────┬───┬───────┬───┐
│編號│犯罪時間  │    犯罪地點        │被害人│  被 竊 財 物 │ 備註 │
├──┼─────┼──────────┼───┼───────┼───┤
│ 一 │八十九年十│台北縣中和市○○路四│子○○│金元寶二個    │      │
│    │月二十四日│五七號五樓          │宋佳臻│鑲玉金戒一只  │      │
│    │日間      │                    │      │國際駕照一本  │      │
│    │          │                    │      │身分證影本四張│      │
│    │          │                    │      │富邦銀行存摺一│      │
│    │          │                    │      │本            │      │
│    │          │                    │      │（以上已尋獲發│      │
│    │          │                    │      │ 還）         │      │
│    │          │                    │      │美金五百元    │      │
│    │          │                    │      │錄影機一部    │      │
├──┼─────┼──────────┼───┼───────┼───┤
│ 二 │八十九年十│台北縣三重市○○街六│辛○○│辛○○健康舞識│      │
│    │一月十五日│十五號五樓          │      │別證一張      │      │
│    │上午十二時│                    │      │辛○○公務福利│      │
│    │許        │                    │      │品購買證一本  │      │
│    │          │                    │      │辛○○臺灣銀行│      │
│    │          │                    │      │通存印鑑卡一張│      │
│    │          │                    │      │辛○○身分證影│      │
│    │          │                    │      │本一張        │      │
│    │          │                    │      │陳德修皈依三寶│      │
│    │          │                    │      │證一張        │      │
│    │          │                    │      │陳林文金護照一│      │
│    │          │                    │      │本            │      │
│    │          │                    │      │陳林文金天心中│      │
│    │          │                    │      │醫醫院掛號證一│      │
│    │          │                    │      │張            │      │
│    │          │                    │      │（以上已尋獲發│      │
│    │          │                    │      │ 還）         │      │
│    │          │                    │      │現金約五千元  │      │
├──┼─────┼──────────┼───┼───────┼───┤
│ 三 │八十九年十│台北縣永和市○○路九│己○○│戶口名簿一張  │      │
│    │一月二十九│十一巷三十六弄十六之│      │楊慶寶身分證一│      │
│    │日日間    │二號                │      │張            │      │
│    │          │                    │      │（以上已尋獲發│      │
│    │          │                    │      │ 還）         │      │
│    │          │                    │      │電腦螢幕一台  │      │
│    │          │                    │      │床頭音響一部  │      │
│    │          │                    │      │現金五千元    │      │
├──┼─────┼──────────┼───┼───────┼───┤
│ 四 │八十九年十│台北縣中和市○○路二│壬○○│三洋牌二十九吋│      │
│    │二月四日日│段二巷三十五號三樓  │      │電視機及遙控器│      │
│    │間        │                    │      │各一個        │      │
│    │          │                    │      │摩托羅拉牌二一│      │
│    │          │                    │      │八八型行動電話│      │
│    │          │                    │      │乙部          │      │
│    │          │                    │      │手鐲一個      │      │
│    │          │                    │      │手錶一隻      │      │
│    │          │                    │      │（以上已尋獲發│      │
│    │          │                    │      │ 還）         │      │
│    │          │                    │      │錄放影機一部  │      │
│    │          │                    │      │吸塵器一部    │      │
│    │          │                    │      │手提電腦一部  │      │
├──┼─────┼──────────┼───┼───────┼───┤
│ 五 │八十九年十│台北縣中和市○○路二│癸○○│女用手錶三只  │      │
│    │二月四日日│段二巷三十五號二樓  │甲○○│兒童手錶二只  │      │
│    │間        │                    │      │皮夾四只      │      │
│    │          │                    │      │女用皮包一只  │      │
│    │          │                    │      │背包一個      │      │
│    │          │                    │      │十四Ｋ耳環一付│      │
│    │          │                    │      │耳環首飾盒一個│      │
│    │          │                    │      │證件夾二個    │      │
│    │          │                    │      │象牙印章一只  │      │
│    │          │                    │      │珍珠項鍊一條  │      │
│    │          │                    │      │項鍊四條      │      │
│    │          │                    │      │水晶手環一只  │      │
│    │          │                    │      │ＣＤ光碟十片  │      │
│    │          │                    │      │（以上已尋獲發│      │
│    │        │                    │      │ 還）         │      │
│    │          │                    │      │ＤＶＤ放影機一│      │
│    │          │                    │      │部            │      │
│    │          │                    │      │床頭音響一套  │      │
│    │          │                    │      │鑽石項鍊一條  │      │
│    │          │                    │      │鑽石戒子一只  │      │
│    │          │                    │      │照相機一台    │      │
│    │          │                    │      │玉項鍊二條    │      │
│    │          │                    │      │浪琴錶一只    │      │
│    │          │                    │      │嘉儂錶一只    │      │
│    │          │                    │      │古奇手錶四只  │      │
│    │          │                    │      │美國運通信用卡│      │
│    │          │                    │      │一張          │      │
│    │          │                    │  │合作金庫信用卡│      │
│    │          │                    │      │一張          │      │
│    │          │                    │      │中國信託信用卡│      │
│    │          │                    │      │一張          │      │
│    │          │                    │      │癸○○汽車駕駛│      │
│    │          │                    │      │執照一張      │      │
├──┼─────┼──────────┼───┼───────┼───┤
│ 六 │八十九年十│台北縣中和市○○路九│戊○○│戊○○戶口名簿│      │
│    │二月十一日│十巷一弄三之三號四樓│      │二本          │      │
│    │日間      │                    │      │戊○○解除召集│      │
│    │          │                    │      │令乙張        │      │
│    │          │                    │      │高慶鉉退伍令乙│      │
│    │          │                    │      │張            │      │
│    │          │                    │      │戊○○牌照登記│      │
││          │                    │      │書乙本        │      │
│    │          │                    │      │高慶和之牌照登│      │
│    │          │                    │      │記書乙本      │      │
│    │          │                    │      │存摺三本      │      │
│    │          │                    │      │ＣＤ光碟十七片│      │
│    │          │                    │      │（以上已尋獲發│      │
│    │          │                    │      │ 還）         │      │
│    │          │                    │      │戊○○護照一本│      │
│    │          │                    │      │高慶鉉護照一本│      │
│    │          │                    │      │床頭音響一套  │      │
├──┼─────┼──────────┼───┼───────┼───┤
│ 七 │八十九年十│台北市○○區○○街九│石玉枚│石玉枚護照乙本│      │
│    │二月十二日│十三號四樓          │      │古玉項鍊一條  │      │
│    │日間      │                    │      │銀耳環二個    │      │
│    │          │                    │      │（以上已尋獲發│      │
│    │          │                    │      │還）          │      │
│    │          │                    │      │Ｐｏｌｏ大提袋│      │
│    │          │                    │      │一只          │      │
│    │          │                    │      │銀耳環約四十對│      │
│    │          │                    │      │銀手鐲約十條以│      │
│    │          │                    │      │上            │      │
│    │          │                    │      │銀項鍊三條    │      │
│    │          │                    │      │銀髮簪四個    │      │
│    │          │                    │      │玉髮簪三個    │      │
│    │          │                    │      │手提音響一台  │      │
│    │          │                    │      │傳真機一台    │      │
│    │          │                    │      │英鎊一千元    │      │
│    │          │                    │      │法郎一萬零六百│      │
│    │          │                    │      │元            │      │
│    │          │                    │      │以上合計約值新│      │
│    │          │                    │      │台幣十萬元    │      │
├──┼─────┼──────────┼───┼───────┼───┤
│ 八 │八十九年十│台北縣中和市○○路三│乙○○│武士刀飾品二隻│      │
│    │二月十六日│八九巷六之一號      │      │成人雜誌乙本  │      │
│    │白天      │                    │      │ＳＩＭ卡一枚( │      │
│    │          │                    │      │號碼為：O九一 │      │
│    │          │                    │      │0000000│      │
│    │          │                    │      │號）          │      │
│    │          │                    │      │（以上已尋獲發│      │
│    │          │                    │      │ 還）         │      │
│    │          │  │      │摩拖羅拉牌充電│      │
│    │          │                    │      │器一座        │      │
├──┼─────┼──────────┼───┼───────┼───┤
│ 九 │八十九年十│臺北市○○○路○段一│庚○○│支票一張（面額│以上物│
│    │二月十八日│八六巷十弄一號      │      │一萬三千七百八│品均已│
│    │日間      │                    │      │十元）        │由被告│
│    │          │                    │      │護照四本      │於行竊│
│    │          │                    │      │戶口名簿一本  │次日自│
│    │          │                    │      │國民身分證二張│行歸還│
│    │          │                    │      │存摺十一本    │被害人│
│    │          │                    │      │手錶數只      │      │
│    │          │                    │      │金項鍊一條    │      │
│    │          │                    │      │皮包皮夾數個  │      │
│    │          │                    │      │香水、化粧品（│      │
│    │          │                    │      │數量不詳）    │      │
│    │          │                    │      │現金二萬元    │      │
│    │          │                    │      │              │      │
├──┼─────┼──────────┼───┼───────┼───┤
│ 十 │九十年元月│臺北市○○○路○段一│丁○○│胸飾一個      │      │
│    │四日日間  │三六之一號二樓      │      │女用錶四隻    │      │
│    │          │                    │      │兒童錶一個    │      │
│    │          │                    │      │假密蠟項鍊一條│      │
│    │          │                    │      │丁○○護照一本│      │
│    │          │                    │      │丁○○台胞證一│      │
│    │          │                    │      │本            │      │
│    │          │                    │      │快譯通一台    │      │
│    │          │                    │      │（以上已尋獲發│      │
│    │          │      │      │還）          │      │
│    │          │                    │      │國際牌ＣＤ隨身│      │
│    │          │                    │      │聽一個        │      │
│    │          │                    │      │ＳＯＮＹ攝影機│      │
│    │          │                    │      │一組          │      │
│    │          │                    │      │釣魚用捲線器一│      │
│    │          │                    │      │個            │      │
│    │          │                    │      │男用手錶二只  │      │
│    │          │                    │      │女用手錶二只  │      │
│    │          │                    │      │照相機一台    │      │
│    │          │                    │      │監視器電腦螢幕│      │
│    │          │                    │      │一台          │      │
│    │          │                    │      │ＳＡＧＭ  ＤＣ│      │
│    │          │                    │      │８１８型充電器│  │
│    │          │                    │      │一組          │      │
│    │          │                    │      │鑽耳環一對    │      │
│    │          │                    │      │琥珀項鍊二條  │      │
│    │          │                    │      │珍珠項鍊墜子一│      │
│    │          │                    │      │個            │      │
│    │          │                    │      │玉鐲約三只    │      │
│    │          │                    │      │玉片約四片    │      │
│    │          │                    │      │水晶數件      │      │
│    │          │                    │      │珍珠戒指一只  │      │
│    │          │                    │      │胸針二個      │      │
│    │          │                    │      │鑽戒一只      │      │
│    │          │                    │      │兒童用項練、手│      │
│    │          │                    │      │鐲、戒指各數件│      │
│    │          │          │      │男用皮衣一件  │      │
│    │          │                    │      │男用棕色獵裝上│      │
│    │          │                    │      │衣一件        │      │
│    │          │                    │      │男用外套一件  │      │
│    │          │                    │      │女用褲襪數件  │      │
│    │          │                    │      │女用內褲數件  │      │
│    │          │                    │      │女用皮衣一件  │      │
│    │          │                    │      │中油油票約四千│      │
│    │          │                    │      │元            │      │
│    │          │                    │      │中國國際商業銀│      │
│    │          │                    │      │行存摺一本、金│      │
│    │          │                    │      │融卡一張及股票│      │
│    │          │                    │      │集中保管存摺一│      │
│    │          │                    │      │本            │      │
│    │          │                    │      │郵票（數量不詳│      │
│    │          │                    │      │）            │      │
└──┴─────┴──────────┴───┴───────┴───┘


司法院資訊處製作；財團法人民間司法改革基金會備份。
